臺灣士林地方法院民事簡易判決
111年度士簡字第1266號
原      告  林玟君  

被      告  劉士禾  
            張永靖  

            王廷維  


            黃文彥  
上列當事人間損害賠償事件，於中華民國111年11月25日言詞辯
論終結，本院判決如下：
    主  文
被告應連帶給付原告新臺幣貳拾捌萬陸仟玖佰零柒元，及自民國
一百一十一年十月二十八日起至清償日止，按年息百分之五計算
之利息。
訴訟費用新臺幣參仟零玖拾元由被告連帶負擔。
本判決得假執行。但被告以新臺幣貳拾捌萬陸仟玖佰零柒元預供
擔保，得免為假執行。
    事實及理由要領
一、按訴狀送達後，原告不得將原訴變更或追加他訴；但請求之
    基礎事實同一、擴張或減縮應受判決事項之聲明者，不在此
    限，民事訴訟法第255 條第1 項但書第2 款、第3 款定有明
    文。又依同法第436 條第2 項之規定，前揭規定於簡易訴訟
    程序亦適用之。查原告起訴時訴之聲明為：「被告應給付原
    告新臺幣（下同）286,907 元，及自民國110年6月23日起至
    清償日止，按年息5％計算之利息。」，嗣於本院審理中，原
    告以言詞變更訴之聲明為：「被告連帶應給付原告286,907
    元，及自起訴狀繕本送達翌日起至清償日止，按年息5％計算
    之利息。」，核原告所為上開訴之變更，屬減縮應受判決事
    項之聲明，揆諸前揭之規定，應予准許。又被告均經合法通
    知無正當理由未於言詞辯論期日到場，亦未提出書狀作何聲
    明、陳述，核無民事訴訟法第386 條各款所列情形，爰依原
    告聲請，由其一造辯論而為判決。
二、原告起訴主張：被告劉士禾於民國110年4月間，以暱稱「陳
    心晴」在通訊軟體Facebook之「66發順」社團中發布徵才訊
    息，供不特定多數人瀏覽，經被告張永靖於110年4月底，瀏
    覽被告劉士禾所發布之上開貼文後，以通訊軟體Telegram聯
    繫被告劉士禾，經由被告劉士禾以暱稱「大白」與其接觸並
    向其招攬後，加入由被告劉士禾、暱稱「碩」、「夏宇」、
    「派大星」、「二流」等人所組成，三人以上、具有持續性
    、牟利性及結構性之詐欺犯罪組織，負責擔任提領詐欺款項
    之車手，被告張永靖並介紹被告王廷維於同年6月初認識被
    告劉士禾，由被告劉士禾招募被告王廷維加入上開詐欺犯罪
    組織，擔任提款車手之工作，被告張永靖並於110年7月間招
    攬被告黃文彥加入上開詐欺犯罪組織，擔任提款車手工作，
    渠等並在通訊軟體Telegram建立群組供聯繫之一，被告劉士
    禾(暱稱「英磅」、「大白」、「蔡依林」)、被告張永靖(
    暱稱「鬼」、「小胖」)、被告王廷維(暱稱「維尼」，群組
    代號為「欽慧」）、「碩」、「夏宇」（群組代號為「嵐」
    ）、「派大星」、「二流」等人均為該群組之成員,，由被
    告劉士禾負責指示被告張永靖、王廷維至指定地點拿取人頭
    帳戶提款卡，並在上開群組中發布提領金額及地點之訊息，
    由被告張永靖、王廷維依訊息內容之指示，前往指定地點提
    領指定金額之款項，並由被告張永靖指示被告黃文彥提領款
    項後，再由被告劉士禾或其指派之其他詐欺集團成員前往指
    定地點向被告張永靖、王廷維等人收取所提領之贓款，擔任
    俗稱「收水」、「車年頭」之工作，並由其負責於每日發放
    提款金額3％至4％之報酬予被告張永靖、王廷維，再由被告張
    永靖將每日報酬3,000元至4,000元之款項交予被告黃文彥。
    嗣被告劉士禾與被告張永靖、王廷維、黃文彥等人及不詳之
    上開詐欺集團成員，共同意圖為自己不法之所有，基於三人
    以上共同詐欺取財及洗錢之犯意聯絡，先由該詐欺集團之不
    詳成員，於110年6月23日某時撥打電話予原告，佯稱係網路
    商店天藍小鋪之服務人員，並原告佯稱訂單錯誤，需使用網
    路轉帳方式解除錯誤設定，並交錯使用不同銀行或郵局客服
    人員增加原告之信賴，致原告陷於錯誤，遂依指示匯款至其
    等指示之人頭帳戶，嗣該等款項旋即遭人提領一空，而受有
    286,907元損害。為此，爰依共同侵權行為法律關係提起本
    件訴訟，並聲明求為判決如主文第1項所示。
三、被告張永靖、黃文彥均未於言詞辯論到庭，亦未提出任何書
    狀作何聲明及陳述。被告王廷維現於法務部○○○○○○○執行中
    ，其表示不願意提解到庭，請法院依法判決。而被告劉士禾
    未於言詞辯論到庭，惟曾具狀答辯略以：伊於刑案偵查及第
    一審審理時均堅決否認有參與詐欺犯罪組織，尤未招募被告
    張永靖、王廷維加入詐欺犯罪組織，並擔任提領詐欺贓款之
    車手。此外，伊對於原告遭詐騙及匯款之過程均一無所知，
    亦未透過通訊軟體Telegram指示被告張永靖、王廷維至指定
    地點拿取人頭帳戶金融卡後，再指示渠等提領告遭詐騙之贓
    款。本件不得僅因伊遭檢察官提起公訴，即遽認伊有對原告
    構成共同故意不法侵權行為。再者，本案仍在法院審理中，
    則伊有無對原告構成不法侵權行為，仍待刑事法院審理及確
    認等語，資為抗辯；並聲明：原告之訴及假執行之聲請均駁
    回；及如受不利益判決，願供擔保請准宣告假執行。
四、原告主張之事實及請求權基礎，業據提出如起訴狀所附之文
    件資料為證。而被告張永靖、王廷維、黃文彥均未於言詞辯
    論到庭，亦未提出任何書狀作何聲明及陳述，亦未提出答辯
    狀為爭執，應堪認原告之主張為真實。至被告劉士禾仍以前
    揭情詞置辯。惟被告劉士禾已因詐欺等犯行，經臺灣雲林地
    方檢察署檢察官以提起公訴在案（110年度偵字第6932、693
    5、7777號及111年度偵字第30、2181號），刻正由臺灣雲林
    地方刑事庭審理中。是原告主張被告有上開共同詐欺等不法
    侵權行為，致其受有損害之事實，尚非無據，應堪憑信。被
    告劉士禾抗辯：伊並未參與詐欺犯罪組織，尤未招募被告張
    永靖、王廷維加入擔任車手，伊對於原告遭詐騙及匯款之過
    程均一無所知，亦未指示被告張永靖、王廷維拿取人頭帳戶
    金融卡及提領告遭詐騙之贓款云云，係與上開事證不符，為
    不可採。
五、綜上所述，原告依共同侵權行為法律關係，請求被告連帶為
    如主文第1 項所示之給付，為有理由，應予准許。
六、本件事證已臻明確，兩造其餘攻擊防禦方法及所提之證據，
    核與判決結果無影響，毋庸再予一一論述，附此敘明。
七、本件係就民事訴訟法第427 條第1 項適用簡易程序所為被告
    敗訴之判決，依民事訴訟法第389 條第1 項第3 款規定，應
    依職權宣告假執行，並依同法第392 條第2 項規定，依被告
    劉士禾之聲請宣告被告如預供擔保，得免為假執行。並依職
    權確定訴訟費用額為3,090元（第一審裁判費），應由被告
    連帶負擔。
中　　華　　民　　國　　111 　年　　11　　月　　30　　日
                  士林簡易庭法  官  張明儀
以上正本係照原本作成。
如不服本判決，應於送達後20日內，向本院提出上訴狀並表明上
訴理由，如於本判決宣示後送達前提起上訴者，應於判決送達後
20日內補提上訴理由書（須附繕本）。
中　　華　　民　　國　　111 　年　　11　　月　　30　　日
                            書記官  劉彥婷